最高法院民事裁定　　　　　　　　　 111年度台上字第1792號
上　訴　人　彭炳煌
訴訟代理人　胡峰賓律師
被 上訴 人　彭秀娟
訴訟代理人　蔡瑞煙律師
上列當事人間請求損害賠償事件，上訴人對於中華民國111年4月
20日臺灣高等法院臺中分院第二審判決（ 111年度重上字第13號
），提起上訴，本院裁定如下：
    主  文
上訴駁回。
第三審訴訟費用由上訴人負擔。
    理  由
一、按上訴第三審法院，非以原判決違背法令為理由，不得為之
    。又提起上訴，上訴狀內應記載上訴理由，表明原判決所違
    背之法令及其具體內容，暨依訴訟資料合於該違背法令之具
    體事實，其依民事訴訟法第469條之1規定提起上訴者，並應
    具體敘述為從事法之續造、確保裁判之一致性或其他所涉及
    之法律見解具有原則上重要性之理由，同法第467條、第470
    條第2項定有明文。而依同法第468條規定，判決不適用法規
    或適用不當者，為違背法令；依同法第 469條規定，判決有
    該條所列各款情形之一者，為當然違背法令。是當事人提起
    上訴，如以同法第 469條所列各款情形為理由時，其上訴狀
    或理由書應表明該判決有合於各該條款規定情形之具體內容
    ，及係依何訴訟資料合於該違背法令之具體事實。如依同法
    第 468條規定，以原判決有不適用法規或適用法規不當為理
    由時，其上訴狀或理由書應表明該判決所違背之法令條項，
    或大法官解釋、憲法法庭裁判字號，或成文法以外之習慣或
    法理等及其具體內容，暨係依何訴訟資料合於該違背法令之
    具體事實；如依同法第469條之1規定提起上訴，則應具體敘
    述為從事法之續造、確保裁判之一致性或其他所涉及之法律
    見解具有原則上重要性之理由。上訴狀或理由書如未依上述
    方法表明，或其所表明者與上開法條規定不合時，即難認為
    已合法表明上訴理由，其上訴自非合法。
二、本件上訴人對於原判決提起上訴，雖以該判決違背法令為由
    ，惟核其上訴理由狀所載內容，係就原審取捨證據、認定事
    實及解釋契約之職權行使，所論斷：被上訴人及其父親彭阿
    斗因委託上訴人辦理分割前臺中市○○區○○○段00地號土
    地（下稱分割前37地號土地）之買賣事宜，於民國107年2月
    21日與上訴人簽訂同意書（下稱系爭同意書），約定被上訴
    人與彭阿斗各將其分割前37地號土地之應有部分（均為 1/4
    ，嗣上開土地經分割，增加同段37-1地號，由其他共有人共
    同取得，兩造及彭阿斗就分割後37地號土地之應有部分各為
    1/3 ）移轉登記予上訴人，由上訴人全權處分、分割、買賣
    、租賃、法院申請等，並於上訴人將該土地出售後，扣除稅
    款及管銷費用，餘款以彭阿斗20/100，兩造各為40/100之比
    例分配。系爭同意書之文義明確，並無關於贈與之記載，且
    兩造於一審110年7月26日言詞辯論期日整理並協議簡化爭點
    時，均同意將系爭同意書之內容列為不爭執事項，上訴人亦
    未能證明上開不爭執事項與事實不符，且被上訴人亦不同意
    其撤銷自認，應認系爭同意書之記載為兩造之真意等情，指
    摘為不當，並就原審已論斷或其他於判決結果無影響者，泛
    言未論斷或論斷違背經驗法則，而未表明依訴訟資料合於該
    違背法令之具體事實，並具體敘述為從事法之續造、確保裁
    判之一致性或其他所涉及之法律見解具有原則上重要性之理
    由，難認已合法表明上訴理由。依首揭說明，應認其上訴為
    不合法。末查，調查證據之方法，法院原可衡情取捨，不受
    當事人請求所拘束。原審依卷內證據，認系爭同意書之文義
    甚為明確，與洪淑娟曾於一審到庭作證等情，而未依上訴人
    聲請傳訊證人彭玠堡、洪淑娟、蔡智隆，並無違背法令情事
    。至原判決贅列之其他理由，無論當否，要與裁判結果不生
    影響，均附此敘明。
三、據上論結，本件上訴為不合法。依民事訴訟法第 481條、第
    444條第1項、第95條、第78條，裁定如主文。
中    華    民    國   111    年    7     月    14    日
                      最高法院民事第七庭
                          審判長法官  林  恩  山  
                                法官  吳  青  蓉  
                                法官  黃  麟  倫  
                                法官  吳  美  蒼  
                                法官  邱  瑞  祥  
本件正本證明與原本無異
                                      書  記  官
中    華    民    國   111    年    7     月    20    日